【裁判字號】    92,毒抗,86
【裁判日期】    920530
【裁判案由】    聲請觀察勒戒
【裁判全文】
臺灣高等法院高雄分院刑事裁定                   九十二年度毒抗字第八六號
    抗  告  人  甲○○
    即  被  告
右列抗告人因聲請觀察勒戒案件，不服臺灣高雄地方法院中華民國九十二年四月二十
九日裁定（九十二年度毒聲字第二三八七號），提起抗告，本院裁定如左：
    主  文
抗告駁回。
    理  由
一、本件抗告意旨略以：抗告人曾於九十二年一月十二日受同學之邀，前往高雄市新
    興區○○○路四七號地下室一樓「玖壹壹ＰＵＢ」聚會，惟抗告人並未施用第二
    級毒品ＭＤＭＡ，當時抗告人僅飲用該ＰＵＢ店內所提供之飲料，詎料經警採集
    抗告人尿液卻有ＭＤＭＡ陽性反應，抗告人殊感錯愕。抗告人深知毒品戕害身心
    健康之嚴重性，未曾施用毒品。然檢察官於偵查時並未詳加審酌抗告人是否在不
    知情之狀態下誤食毒品，亦未調查檢驗之過程是否產生瑕疵或錯誤，影響檢驗過
    程之正確性，而重新檢驗或複驗，顯有未盡調查之能事；抗告人現年十九歲有固
    定職業工作，日前又參與軍事聯招升學考試，志願服務於軍職工作，爰依法提起
    抗告，請求撤銷原裁定云云。
二、經查：抗告人即被告甲○○於民國九十二年一月十二日九時五十五分許回溯二十
    四小時內某時，在不詳地點施用第二級毒品ＭＤＭＡ，為警於同日凌晨四時二十
    分許，在高雄市新興區○○○路四七號地下室一樓「玖壹壹ＰＵＢ」查獲，經警
    採取其尿液送驗結果，係呈ＭＤＭＡ陽性反應，有高雄市立凱旋醫院九十二年二
    月十日出具之高市凱醫檢字第○○八三三號煙毒尿液檢驗成績書乙份附卷可稽；
    而上開尿液檢驗報告上已載明係以免疫學分析法與ＧＣ／ＭＳ（即氣相層析質譜
    儀法）檢驗，前述檢驗機構所採用之檢驗方法，係採氣相層析質譜儀法加以檢驗
    ，以氣相層析質譜儀作藥物及其代謝產物之定性及定量分析，幾乎不會有偽陽性
    反應產生，即可排除偽陽性之可能性，而得到正確的答案，此有行政院國軍退除
    役輔導委員會臺北榮民總醫院於八十三年四月七日以該院（83）北總內字第０三
    ０五九號函釋甚明，顯見抗告人確有施用第二級毒品ＭＤＭＡ之行為甚明，是抗
    告人否認施用毒品及質疑檢驗結果之正確性請求重新檢驗或複驗，顯無足採。原
    審依毒品危害防制條例第二十條第一項、觀察勒戒處分執行條例第三條第一項規
    定，裁定將抗告人送勒戒處所觀察、勒戒，經核並無不合；至抗告人另稱其現年
    十九歲有固定職業工作，日前又參與軍事聯招升學考試，志願服務於軍職工作等
    之情形，亦非得據為免於令入勒戒處所觀察、勒戒之事由；綜上，本件抗告為無
    理由，應予駁回。
三、據上論結，應依刑事訴訟法第四百十二條，裁定如主文。
中    華    民    國      九十二      年      五      月     三十   日
                              臺灣高等法院高雄分院刑事第七庭
                                  審判長法官  李春昌
                                        法官  莊飛宗
        法官  黃憲文
右正本證明與原本無異。
不得再抗告。
                                  法院書記官  黃英彥
中    華    民    國      九十二      年      五      月     三十   日


司法院資訊處製作；財團法人民間司法改革基金會備份。
